# 外商投资企业设立企业集团遵循哪些法律法规？

提问人：enigma79 时间：2011-04-02 11:03:43
如题。除了《企业集团登记管理办法》，这个应该还在有效期吧？

回答人：chenyiwei
《企业集团登记管理暂行规定》主要是适用于国有企业的。对于外商投资企业，可以考虑设立地区总部。上海、北京等大城市对地区总部都有不少优惠政策。例如： 上海市对外经济贸易委员会 上海市财政局 上海市工商行政管理局 上海市公安局 中国人民银行上海分行关于《上海市鼓励外国跨国公司设立地区总部暂行规定》的若干实施意见（沪经贸审批[2003]823号） 《上海市鼓励外国跨国公司设立地区总部的暂行规定》实施细则（沪经贸办[2003]102号） 上海市人民政府关于发布《上海市鼓励跨国公司设立地区总部的规定》的通知（沪府发[2008]28号） 上海市人民政府办公厅转发市商务委等八部门关于《上海市鼓励跨国公司设立地区总部的规定》
若干实施意见的通知（沪府办发[2008]50号） 北京市人民政府印发《关于鼓励跨国公司在京设立地区总部的若干规定》的通知（京政发[2009]15号） 关于鼓励跨国公司在京设立地区总部的若干规定实施办法（京商务资字[2009]351号）
另外，对跨国公司地区总部的外汇管理也有一些特殊的政策，具体可查国家外汇管理局网站。